臺灣高等法院高雄分院刑事判決　　　 100年度上訴字第1564號
上　訴　人
即　被　告　翁鏧翗
指定辯護人　本院公設辯護人　李佩娟
上列上訴人因毒品危害防制條例案件，不服臺灣高雄地方法院10
0 年度訴字第551 號中華民國100 年8 月4 日第一審判決（起訴
案號：臺灣高雄地方法院檢察署100 年度偵字第10071 號），提
起上訴，本院判決如下：
     主  文
上訴駁回。
     事實及理由
一、本案經本院審理結果，認第一審判決之認事用法及量刑均無
    不當，應予維持，並引用第一審判決書記載之事實、證據及
    理由（如附件）。
二、被告上訴意旨略以：被告於偵審中自白，但除扣案之毒品外
    ，並無其他補強證據，且原審依毒品危害防制條例第17條第
    2 項減輕其刑，但仍判處法定本案以上之有期徒刑5 年6 月
    ，量刑過重等語。
三、經查被告於偵審中均坦承扣案之第三級毒品愷他命係其一次
    購入分裝，準備販售圖利等情，並有扣案驗後淨重高達9969
    .89 公克之愷他命可資佐證，如此鉅量自非供己施用而無販
    賣之圖，據此補強被告自白之真實性已足。至於原審依據毒
    品危害防制條例第17條第2 項減輕其刑並審酌犯罪情狀，量
    處有期徒刑5 年6 月，以被告所犯之販賣第三級毒品罪（毒
    品危害防制條例第4 條第3 項）之法定最低本刑5 年觀之，
    被告販入淨重9969.89 公克之第三級毒品圖利之情節重大，
    量刑本不宜從寬，原審因依法減輕其刑，始量處低度之有期
    徒刑5 年6 月，並未過重。被告上訴意旨指摘原判決不當為
    無理由，上訴應予駁回。
四、據上論斷，應依刑事訴訟法第368 條、第373 條判決如主文
    。
本案經檢察官王俊力到庭執行職務。
中    華    民    國  100     年    11    月    9     日
                  刑事第九庭    審判長法  官 莊秋桃
                                      法  官 田平安
                                      法  官 范惠瑩
以上正本證明與原本無異。
如不服本判決應於收受本判決後10日內向本院提出上訴書狀，其
未敘述上訴理由者，並得於提起上訴後10日內向本院補提理由書
狀（均須按他造當事人之人數附繕本）「切勿逕送上級法院」。
中    華    民    國  100     年    11    月    10    日
                                      書記官 張文斌
附件：
臺灣高雄地方法院刑事判決              100年度訴字第551號
公  訴  人  臺灣高雄地方法院檢察署檢察官
被      告  翁鏧翗  男  22歲（民國○○年○月○○日生）
                    身分證統一編號：Ｚ000000000號
                    住新北市○○區○○路72號1樓
指定辯護人  本院公設辯護人蘇鴻吉
上列被告因毒品危害防制條例案件，經檢察官提起公訴（100 年
度偵字第10071 號），本院判決如下：
    主  文
翁鏧翗販賣第三級毒品，處有期徒刑伍年陸月。扣案之愷他命拾
包（驗後淨重合計玖仟玖佰陸拾玖點捌玖公克）、NOKIA 牌黑色
行動電話（序號：000000000000000）壹支、灰
色旅行袋壹只，均沒收。
    事  實
一、翁鏧翗明知愷他命係毒品危害防制條例第2 條第2 項第3 款
    所定之第三級毒品，不得販賣及持有，竟基於販賣以營利之
    犯意，先於民國100 年3 月25日前某日，在網路聊天室與真
    實姓名、年籍均不詳、綽號「小龍」之成年男子聯繫買賣毒
    品事宜，嗣於同年月25日22時許，以其所有之NOKIA 手機（
    序號：000000000000000 ）內之行動電話門號0000000000（
    上開門號SIM 卡已遺失）與綽號「小龍」之成年男子聯繫交
    付毒品之事，雙方約定在高雄市苓雅區○○○路131 巷內某
    處，由翁鏧翗向綽號「小龍」之成年男子，以新臺幣（下同
    ）210 萬元之價格，販入第三級毒品愷他命10包（驗後淨重
    分別為1004.92 公克（純度82.5 %，驗前純質淨重為829.08
    3 公克）、998.76公克、1000.31 公克、994.42公克、996.
    8 公克、997.47公克、998.78公克、998.04公克、998.69公
    克、981.7 公克，驗後淨重合計9969.89 公克），欲伺機販
    賣以營利。嗣其於同日23時30分行經址設高雄市苓雅區○○
    ○路133 號之和欣客運股份有限公司前欲搭車返回臺北，因
    其身上有愷他命之味道而為警懷疑並攔檢盤查，經其同意後
    搜索持用之灰色旅行袋，扣得前開愷他命10包及上開NOKI A
    手機1 支（不含SIM 卡），因而查悉上情。
二、案經高雄市政府警察局移送臺灣高雄地方法院檢察署檢察官
    偵查起訴。
    理  由
一、按被告以外之人於審判外之陳述雖不符刑事訴訟法第159 條
    之1 至之4 等四條之規定，而經當事人於審判程序同意作為
    證據，法院審酌該言詞陳述或書面陳述作成時之情況，認為
    適當者，亦得為證據；當事人、代理人或辯護人於法院調查
    證據時，知有刑事訴訟法第159 條第1 項不得為證據之情形
    ，而未於言詞辯論終結前聲明異議者，視為有前項之同意，
    同法第159 條之5 定有明文。立法意旨在於傳聞證據未經當
    事人之反對詰問予以核實，原則上先予排除；惟若當事人已
    放棄反對詰問權，於審判程序中表明同意該等傳聞證據可作
    為證據；或於言詞辯論終結前未聲明異議，基於尊重當事人
    對傳聞證據之處分權，及證據資料愈豐富，愈有助於真實發
    見之理念，且強化言詞辯論主義，使訴訟程序得以順暢進行
    ，上開傳聞證據亦均具有證據能力。查本案判決所引用具傳
    聞性質之各項證據資料，業據本院於審判期日依法踐行調查
    證據程序，被告翁鏧翗及其辯護人同意上開證據均有證據能
    力（本院卷第28頁），且於言詞辯論終結前亦未聲明異議，
    復查無依法應排除證據能力之情形，依上開規定，應認有證
    據能力。
二、上開事實，業據被告於偵、審中坦承：扣案之第三級毒品愷
    他命是跟綽號「小龍」之成年男子以210 萬元購買，我是用
    網路聊天室及行動電話（序號：000000000000000 、內置行
    動電話門號0000000000）跟他聯繫，會買這麼多數量，是因
    為四月初墾丁春吶會缺貨，先買起來賺比較多，所以1 次買
    多量一點，我打算賣給酒店裡面的人或小姐，我分裝為1000
    公克、500 公克、100 公克來賣，每100 公克賣2 萬2 千元
    至2 萬3 千元，這一次大約可獲利20萬至30萬元，我賣的目
    的是想早點結婚，要多賺一點錢，扣案的毒品全部是要販賣
    用的等詞不諱（警卷第4 頁、偵卷第5 至6 、35、36頁、本
    院卷第8 至11、184 頁），並有高雄市政府警察局保安警察
    大隊特勤中隊搜索扣押筆錄、扣押物品目錄表、現場查獲照
    片、毒品檢驗後照片（警卷第13至16、18至21頁）、行動電
    話門號0000000000遠傳資料查詢（本院卷第40至171 頁）等
    在卷可佐。而扣案之白色晶體粉末10包，經送高雄醫學大學
    附設中和紀念醫院以薄層色層分析法、氣體色層- 質譜分析
    法檢驗，均呈愷他命陽性反應，且其純度達82.5 %（驗後淨
    重分別為1004.92 公克（純度82.5% ，驗前純質淨重為829.
    083 公克）、998.76公克、1000.31 公克、994.42公克、99
    6.8 公克、997.47公克、998.78公克、998.04公克、998.69
    公克、981.7 公克，合計驗後淨重為9969.89 公克），亦有
    該院檢驗報告在卷可證（偵卷第23至32頁），足證被告上開
    任意性自白與事證相符，而足以採信。又被告係因結婚想多
    賺點錢，而販入扣案之第三級毒品愷他命，且其販入與販出
    每100 公克有1,000 元至2,000 元不等之差價，若全部販出
    ，約可獲利20萬至30萬元等情，業經被告供述如上，足徵被
    告主觀上有營利意圖，亦堪認定。綜上，本案事證明確，被
    告上開犯行，堪以認定。
三、論罪科刑：
  (一)按愷他命為毒品危害防制條例第2 條第2 項第3 款所定之第
    三級毒品，不得非法販賣、純質淨重20公克以上不得持有。
    次按販賣毒品罪，並不以販入之後復行賣出為要件。祇要以
    營利為目的，將毒品販入或賣出，有一於此，仍屬犯罪既遂
    （最高法院98年台上字第5541號判決參照）。核被告所為，
    係犯毒品危害防制條例第4 條第3 項販賣第三級毒品罪，又
    被告販入後持有第三級毒品愷他命純質淨重達20公克以上之
    低度行為，為販賣第三級毒品之高度行為所吸收，不另論罪
    。再被告於偵查及審判中均已自白犯罪，業經認定如前，合
    於毒品危害防制條例第17條第2 項減輕其刑之要件，爰依該
    條項規定，減輕其刑。
  (二)次按「刑法第62條所謂發覺，並不以有偵查犯罪職權之機關
    或人員確知其人犯罪無誤為必要，而於對其發生嫌疑時，即
    得謂為已發覺，亦即如有確切之根據，因而對犯人發生合理
    之懷疑，即足當之。」（最高法院72年台上字第641 號判例
    意旨參照）。經查，本案查獲過程，業據證人即查獲被告之
    員警陳威誠於本院審理中證稱：本案事前並無得到線報，我
    們是因為被告身上有強烈的愷他命味道而上前盤查，我們告
    知被告懷疑其身上有愷他命，並詢問被告是否可以打開旅行
    袋，當時被告有心虛畏懼的感覺，被告同意後，我們才打開
    旅行袋，一眼就可以看到並判斷出是毒品，被告在我們打開
    旅行袋後才說是愷他命等詞明確（本院卷第186 、187 頁）
    。是本案查獲員警陳威誠於打開被告持有之旅行袋前，對於
    被告持有扣案愷他命犯行，雖無確切之證遽，但證人陳威誠
    業已證述因從被告身上聞有愷他命之味道，而懷疑被告持有
    愷他命，並主動告知被告上情，而被告在員警搜索其旅行袋
    之前，並未主動向員警供述其持有及販賣愷他命，係員警詢
    問被告是否能打開旅行袋，而員警陳威誠依其查緝之經驗，
    從外觀上既能研判袋內之物為毒品愷他命，兼以查獲數量甚
    鉅，故應認員警於起獲毒品時即有合理懷疑被告係在販賣毒
    品，是以員警陳威誠查獲扣案之愷他命過程之上開客觀情狀
    ，顯難認定被告於經警查獲扣案愷他命前，有何「對於未發
    覺之罪自首而受裁判」之事實，佐以被告於警詢中供陳：警
    方在問我有無攜帶違禁物時，心想逃不過警方查緝，就同意
    警方查看我的旅行袋等詞明確（警卷第2 頁），足見被告係
    因自認難逃警方查緝而同意警方查看旅行袋，其並無主動告
    知員警有販賣愷他命之犯行，自無從僅以「被告同意打開旅
    行袋」、「查獲後坦承販賣愷他命」之舉，遽認被告合於刑
    法自首要件。是辯護人之辯護意旨主張「被告符合自首規定
    」等語，尚有誤會，自非可採。
  (三)爰審酌被告無視國家防制毒品危害之禁令，為貪圖厚利，欲
    販賣第三級毒品予他人而販入，一旦販出，不僅助長毒品氾
    濫，戕害他人之身心發展，足以導致購買施用者產生精神
    障礙、性格異常，甚至造成生命危險之生理成癮性及心理依
    賴性，戕害國民身心健康，且所販入欲賣出之第三級毒品愷
    他命驗後淨重達9969.89 公克，數量甚鉅，所為誠屬非是；
    惟念其犯後坦承犯行，已有知錯悔改之意，且扣案之愷他命
    尚未流入市面即經查獲，危害尚未擴大，及其犯罪之動機、
    目的、手段、智識程度、生活狀況等一切情狀，量處如主文
    所示之刑，以資懲儆。
四、沒收部分：
  (一)按毒品危害防制條例第11條之1 既規定：「第三、四級毒品
    及製造或施用毒品之器具，無正當理由，不得擅自持有」，
    足認第三級毒品愷他命亦屬不受法律保護之違禁物。又同條
    例第19條第1 項所稱「供犯罪所用或因犯罪所得之物」，不
    包括毒品本身（最高法院95年度台上字第911 號判決意旨參
    照）。查扣案之第三級毒品愷他命10包（驗後淨重合計共99
    69 .89公克），均屬違禁物，業經認定如前，而盛裝上開毒
    品之包裝袋10個與上開毒品難以析離，應整體視為查獲之第
    三級毒品，依刑法第38條第1 項第1 款規定併予宣告沒收；
    至鑑驗所耗損之毒品因已滅失，即無庸併予宣告沒收。
  (二)另扣案之NOKIA 牌黑色行動電話（序號：000000000000000
    ）1 支、灰色旅行袋1 只，係被告所有，供本案販入第三級
    毒品愷他命所用之物（本院卷第11、192 頁），應依毒品危
    害防制條例第19條第1 項，併宣告沒收。至被告用以與綽號
    「小龍」聯繫毒品交易事宜之行動電話門號0000000000SIM
    卡，雖亦係本案販入第三級毒品愷他命所用之物，然上開SI
    M 卡業已遺失，亦據被告於警詢中供述明確（警卷第3 頁）
    ，而其申設人為雷小琴（本卷院第197 頁），並非被告，且
    上開SIM 卡顯因遺失而不存在，故不為沒收之宣告，附此敘
    明。
據上論斷，應依刑事訴訟法第299 條第1 項前段，毒品危害防制
條例第4 條第3 項、第17條第2 項、第19條第1 項，刑法第11條
、第38條第1 項第1 款，判決如主文。
本案經檢察官吳書怡到庭執行職務。
中    華    民    國   100    年    8     月    4    日
                  刑事第十一庭  審判長法  官  李代昌
                                      法  官  鄭  瑋
                                      法  官  林正忠
以上正本證明與原本無異。
如不服本判決應於收受判決後10日內向本院提出上訴書狀，並應
敘述具體理由。其未敘述上訴理由者，應於上訴期間屆滿後20日
內向本院補提理由書(均須按他造當事人之人數附繕本)「切勿逕
送上級法院」。
中    華    民    國  100     年    8     月    4    日
                                      書記官  呂姿儀
附錄論罪科刑法條：
毒品危害防制條例第4條
製造、運輸、販賣第一級毒品者，處死刑或無期徒刑；處無期徒
刑者，得併科新臺幣 2 千萬元以下罰金。
製造、運輸、販賣第二級毒品者，處無期徒刑或 7 年以上有期
徒刑，得併科新臺幣 1 千萬元以下罰金。
製造、運輸、販賣第三級毒品者，處 5 年以上有期徒刑，得併
科新臺幣 7 百萬元以下罰金。
製造、運輸、販賣第四級毒品者，處 3 年以上 10 年以下有期
徒刑，得併科新臺幣 3 百萬元以下罰金。
製造、運輸、販賣專供製造或施用毒品之器具者，處 1 年以上
7 年以下有期徒刑，得併科新臺幣 1 百萬元以下罰金。
前五項之未遂犯罰之。